【裁判字號】    99,易,8
【裁判日期】    990126
【裁判案由】    傷害
【裁判全文】
臺灣基隆地方法院刑事判決        99年度易字第8號
公  訴  人  臺灣基隆地方法院檢察署檢察官
被      告  甲○○
上列被告因傷害案件，經檢察官提起公訴（98年度調偵字第200
號），本院判決如下：
    主  文
本件公訴不受理。
    理  由
一、本件傷害之聲請意旨詳如起訴書所載（如附件）。
二、按告訴乃論之罪，告訴人於第一審辯論終結前得撤回其告訴
    ，又告訴經撤回者，應諭知不受理之判決，刑事訴訟法第23
    8條第1項、第303條第3款定有明文。
三、查本件告訴人乙○○告訴被告甲○○傷害案件，起訴書認係
    觸犯刑法第277條第1項之罪，依同法第287條前段之規定，
    須告訴乃論。茲據告訴人具狀撤回告訴，有撤回告訴狀在卷
    可稽，依照首開說明，本件爰不經言詞辯論，逕為諭知不受
    理之判決。
四、據上論斷，應依刑事訴訟法第303條第3款、第307條，判決
    如主文。
中    華    民    國    99    年    1     月    26    日
                        刑事第四庭法  官  何怡穎
以上正本證明與原本無異。
如不服本判決應於收受送達後10日內向本院提出上訴書狀，並應
敘述具體理由；其未敘述上訴理由者，應於上訴期間屆滿後20日
內向本院補提理由書(均須按他造當事人之人數附繕本)「切勿逕
送上級法院」。
中    華    民    國    99    年    1     月    27    日
                                  書記官  翁其良
附件：
臺灣基隆地方法院檢察署檢察官起訴書
                                     98年度調偵字第200號
    被      告  甲○○  男  19歲（民國○○年○月○○日生）
                        住臺北縣瑞芳鎮○○○○路47巷35之
                        1號
                        居基隆市○○區○○街71號10樓
                        身分證統一編號：Ｚ000000000號
上列被告因傷害案件，已經偵查終結，認應該提起公訴，茲將犯
罪事實及證據並所犯法條分敘如下：
        犯罪事實
一、甲○○於民國98年5月10日凌晨3時許，在臺北縣瑞芳鎮○○
    路○段瑞芳火車站前，與乙○○因細故發生爭執，竟基於傷
    害之犯意，以安全帽毆打乙○○之臉部，造成乙○○受有唇
    之開放性傷口約2公分之傷害。
二、案經乙○○訴由臺北縣政府警察局瑞芳分局報告偵辦。
        證據並所犯法條
一、證據清單
  ┌──┬─────────────┬─────────────┐
  │編號│         證據名稱         │         待證事實         │
  ├──┼─────────────┼─────────────┤
  │ 1  │被告甲○○之自白。        │全部犯罪事實。            │
  ├──┼─────────────┼─────────────┤
  │ 2  │告訴人乙○○之指訴。      │全部犯罪事實。            │
  ├──┼─────────────┼─────────────┤
  │ 3  │衛生署基隆醫院診斷證明書。│佐證告訴人乙○○受有前揭傷│
  │    │                          │害之事實。                │
  └──┴─────────────┴─────────────┘
二、核被告所為，係犯刑法第277條第1項之傷害罪嫌。
三、依刑事訴訟法第251條第1項提起公訴。
    此  致
臺灣基隆地方法院
中    華    民    國    98    年    12    月    27    日
                              檢察官  李  元  銘
本件正本證明與原本無異
中    華    民    國    98    年    12    月    30    日
                              書記官  姚  碧  雯
附錄所犯法條：
中華民國刑法第277條
（普通傷害罪）
傷害人之身體或健康者，處 3 年以下有期徒刑、拘役或 1 千元
以下罰金。
犯前項之罪因而致人於死者，處無期徒刑或 7 年以上有期徒刑
；致重傷者，處 3 年以上 10 年以下有期徒刑。

司法院資訊處製作；財團法人民間司法改革基金會備份。
